臺灣臺北地方法院小額民事判決
111年度北小字第1062號
原      告  蘇文祥  


被      告  陳復興  
上列當事人間請求侵權行為損害賠償事件，於中華民國111年4月
8日言詞辯論終結，本院判決如下︰
    主      文
被告應給付原告新臺幣貳萬陸仟玖佰零參元，及自民國一百一十
年十月二十三日起至清償日止，按週年利率百分之五計算之利息
。
原告其餘之訴駁回。
訴訟費用新臺幣壹仟元，由被告負擔新臺幣捌佰壹拾元，餘由原
告負擔。
本判決第一項得假執行。但被告如以新臺幣貳萬陸仟玖佰零參元
為原告預供擔保，得免為假執行。
    事實及理由
一、被告經受合法通知，無正當理由，未於言詞辯論期日到場，
    核無民事訴訟法第386 條各款所列情事，爰依原告聲請，由
    其一造辯論而為判決。
二、原告主張：被告於民國110年8月10日8時55分許，駕駛BFF-3
    217號自用小貨車，行經臺北市○○區○○路000巷0號旁，不慎
    擦撞原告所有停放路邊之車牌號碼000-0000號自用小客車(
    下稱系爭車輛)，致系爭車輛左後照鏡、左側車身毀損，經
    估價修理費用為新臺幣(下同)28,632元，其中零件費用10,8
    60元、工資費用17,772元，另預估修理期間20.9小時(以1天
    8小時工時計算，即估約2至3個工作日)，請求修理期間不能
    使用系爭車輛，營業收入損失，以每日1,500元計算
　　，計為4,500元。綜上，請求被告賠償原告所受損害共計33,
    132元(計算式：28,632元＋4,500元＝33,132元)，爰依民法第
    184條第1項前段提起本件訴訟等語。並聲明：被告應給付原
    告33,132元，及自起訴狀繕本送達之翌日起至清償日止，按
    週年利率5%計算之利息。
三、按因故意或過失、不法侵害他人之權利者，負損害賠償責任
    ；汽車、機車或其他非依軌道行駛之動力車輛，在使用中加
    損害於他人者，駕駛人應賠償因此所生之損害，但於防止損
    害之發生，已盡相當之注意者，不在此限，民法第184條第1
    項前段、第191條之2定有明文。經查，原告主張被告於前揭
    時地擦撞停放路邊之系爭車輛等節，業據其提出道路交通事
    故當事人登記聯單、車損照片、道路交通事故現場圖等件影
    本在卷可稽（見本院卷第17-23頁），並經本院向臺北市政
    府警察局交通警察大隊調閱之道路交通事故初步分析研判表
    、道路交通事故現場圖、道路交通事故補充資料表、道路交
    通事故調查紀錄表、疑似道路交通事故肇事逃逸追查表、道
    路交通事故當事人登記聯單、道路交通事故照片黏貼紀錄表
    等資料核閱屬實（見本院卷第31-49頁），被告經受合法通
    知，既未於言詞辯論期日到場，復未提出書狀作任何聲明或
    陳述，自堪信原告主張之事實為真實。本件被告既因使用汽
    車中加損害於系爭車輛，致系爭車輛受損，被告之過失行為
    與系爭車輛之車損結果，有相當因果關係，是被告應就本件
    事故所生之系爭車輛之損害負損害賠償責任。
四、次按不法毀損他人之物者，被害人得請求賠償其物因毀損所
    減少之價額，民法第196條定有明文。又依上開規定請求賠
    償物被毀損所減少之價額，得以修復費用為估定之標準，但
    以必要者為限（例如：修理材料以新品換舊品，應予折舊）
　　，最高法院77年度第9次民事庭會議決議參照。依行政院所
    發布之固定資產耐用年數表及固定資產折舊率表，運輸業用
    客車、貨車之耐用年數為4年，本院爰依行政院所頒固定資
    產耐用年數表及固定資產折舊率表，採定率遞減法計算系爭
    車輛之折舊。經查，原告主張其因本件車禍支出系爭車輛修
    理費用28,632元（其中工資費用17,772元、零件費用為10,8
    60元），業據其提出估價單影本在卷可稽（見本院卷第25頁
    ），揆諸首揭規定，其中新零件更換舊零件之零件折舊部分
    非屬必要費用，應予扣除。而依行政院所發布之固定資產耐
    用年數表及固定資產折舊率表，運輸業用客車、貨車之耐用
    年數為4年，依定率遞減法每年應折舊438/1000，另營利事
    業所得稅查核準則第95條第6項規定：「固定資產提列折舊
    採用定率遞減法者，以一年為計算單位，其使用期間未滿一
    年者，按實際使用之月數相當於全年之比例計算之，不滿一
    月者，以月計」，系爭車輛自出廠日即109年5月（見本院卷
    第37頁）起至車禍發生日110年8月10日止，已使用約1年4個
    月，則系爭車輛更換零件部分，經扣除折舊後為5,212元（
    計算式如附表），加計工資費用17,772元後，原告得向被告
    請求之車輛修復費用為22,984元（計算式：5,212元＋17,772
    元＝22,984元），逾此範圍之請求，即屬無據。原告復主張
    其有營業損失4,500元，查系爭車輛係營業用小客車
　　，排氣量為2487cc，有公路監理電子閘門附卷足憑，依台北
    市計程車客運商業同業公會105年4月1日北市計客字第10513
    9號函，每日平均營業收入為1,513元，故原告請求每日營業
    損失1,500元，洵屬有據，又系爭車輛修復期間為20.9小時
    ，有估價單影本在卷足參（見本院卷第25頁），則原告得請
    求之營業損失為3,919元（計算式：1,500x3x20.9
　　/24=3,919，元以下四捨五入），逾此範圍之請求，即屬無
    據。綜上，原告得請求被告賠償之金額為26,903元（計算式
    ：22,984+3,919=26,903）。
五、末按給付無確定期限者，債務人於債權人得請求給付時，經
    其催告而未為給付，自受催告時起，負遲延責任。其經債權
    人起訴而送達訴狀，或依督促程式送達支付命令，或為其他
    相類之行為者，與催告有同一之效力；遲延之債務，以支付
    金錢為標的者，債權人得請求依法定利率計算之遲延利息。
    但約定利率較高者，仍從其約定利率；應付利息之債務，其
    利率未經約定，亦無法律可據者，週年利率為百分之五，民
    法第229條第2項、第233條第1項前段、第203條分別定有明
    文。查原告之損害賠償請求權，係以支付金錢為標的，給付
    並無確定期限，自應經原告之催告而未給付，被告始負遲延
    責任。揆諸前揭規定，原告請求被告應給付自起訴狀繕本送
    達被告翌日即110年10月23日(見本院卷第59頁）起至清償日
    止，按法定利率即週年利率5%計算之利息，洵屬有據。
六、綜上所述，原告請求被告給付26,903元，及自110年10月23
    日起至清償日止，按週年利率5%計算之利息，為有理由，應
    予准許；逾此範圍之請求，為無理由，應予駁回。
七、本件原告勝訴部分，係就民事訴訟法第436條之8適用小額訴
    訟程序所為被告敗訴之判決，依同法第436條之20規定，應
    依職權宣告假執行，並依同法第436條之23準用第436條第2
    項，適用同法第392條第2項規定，依職權宣告被告如預供擔
    保，得免為假執行。
八、訴訟費用負擔之依據：民事訴訟法第79條。按適用小額訴訟
    程序事件法院為訴訟費用之裁判時，應確定其費用額，民事
    訴訟法第436之19定有明文，爰依後附計算書確定本件訴訟
    費用額如主文第3項所示金額。
中　　華　　民　　國　　111 　年　　4 　　月　　22　　日
　　　　　　　        臺北簡易庭　
　　　　　　　　　            法　    官　郭美杏
以上正本係照原本作成。
如不服本判決，須以違背法令為理由，應於判決送達後20日內向
本庭（臺北市○○○路0 段000 巷0 號）提出上訴狀。（須按他
造當事人之人數附繕本）。如委任律師提起上訴者，應一併繳納
上訴審裁判費。
中　　華　　民　　國　　111 　年　　4 　　月　　22　　日
            　　　　　　　　　書　記　官  林玗倩
附錄：
一、民事訴訟法第436 條之24第2 項：　　
　　對於小額程序之第一審裁判上訴或抗告，非以其違背法令為
    理由，不得為之。
二、民事訴訟法第436 條之25：　　
　　上訴狀內應記載上訴理由，表明下列各款事項：
    ㈠原判決所違背之法令及其具體內容。
    ㈡依訴訟資料可認為原判決有違背法令之具體事實。
三、民事訴訟法第436 條之32條第2 項：
　　第438 條至第445 條、第448 條至第450 條、第454 條、第
    455 條、第459 條、第462 條、第463 條、第468 條、第46
    9 條第1 款至第5 款、第471 條至第473 條及第475 條第1
    項之規定，於小額事件之上訴程序準用之。
計　　算　　書
項　　　　目             金　額（新臺幣）     　　備　註
第一審裁判費   　 　　   1,000元
合　　　　計　　　       1,000元
附  表
-----
折舊時間           金額
第1年折舊值        10,860×0.438=4,757
第1年折舊後價值    10,860-4,757=6,103
第2年折舊值        6,103×0.438×(4/12)=891
第2年折舊後價值    6,103-891=5,212